最  高  行  政  法  院  裁  定
111年度上字第452號
上  訴  人  席德瑞思股份有限公司
代  表  人  方松柏                   
訴訟代理人  楊弼龔  會計師
被 上訴 人  財政部北區國稅局
代  表  人  蔡碧珍              
                          送達代收人  江長賢
上列當事人間營利事業所得稅事件，上訴人對於中華民國111年3
月17日臺北高等行政法院110年度訴字第135號判決，提起上訴，
本院裁定如下：
　　主  文
上訴駁回。
上訴審訴訟費用由上訴人負擔。
　　理  由
一、按對於高等行政法院判決之上訴，非以其違背法令為理由，
    不得為之，行政訴訟法第242條定有明文。依同法第243條第
    1項規定，判決不適用法規或適用不當者，為違背法令；而
    判決有同法條第2項所列各款情形之一者，為當然違背法令
    。是當事人對於高等行政法院判決上訴，如依行政訴訟法第
    243條第1項規定，以高等行政法院判決有不適用法規或適用
    不當為理由時，其上訴狀或理由書應有具體之指摘，並揭示
    該法規之條項或其內容；若係成文法以外之法則，應揭示該
    法則之旨趣；倘為司法院大法官解釋，則應揭示該解釋之字
    號或其內容。如以行政訴訟法第243條第2項所列各款情形為
    理由時，其上訴狀或理由書，應揭示合於該條項各款之事實
    。上訴狀或理由書如未依此項方法表明，或其所表明者與上
    開法條規定不合時，即難認為已對高等行政法院判決之違背
    法令有具體之指摘，其上訴自難認為合法。
二、緣上訴人民國107年度營利事業所得稅（下稱營所稅）結算
    申報，列報前10年核定虧損本年度扣除額新臺幣（下同）3,
    193,322元（發生於101年度），經被上訴人審查，上訴人10
    1年度營所稅事件，遭查獲銷售傢俱卻漏開統一發票，漏報
    銷貨收入884,733元，致生漏報101年度課稅所得額884,733
    元及稅額等結果，應認上訴人於虧損年度不符合會計帳冊簿
    據完備之要件，且情節並非輕微，乃核定系爭101年度之虧
    損額3,193,322元並無盈虧互抵之適用。然因上訴人104年度
    營所稅結算申報，業經核定之虧損額尚餘611,222元可供減
    除，被上訴人乃核定本件適用盈虧互抵金額為611,222元，
    連同上訴人申報之全年所得額3,193,322元，被上訴人核定
    本件課稅所得額為2,582,100元（3,193,322－611,222），應
    納稅額即為516,420元（2,582,100×20％）。上訴人不服，申
    經復查、訴願遭駁回，循序提起行政訴訟，求為判決撤銷訴
    願決定及原處分。經原判決駁回。
三、上訴人對原判決上訴，主張略以：本件緣起係因營業稅漏銷
    衍生營所稅漏列收入，被上訴人以當時未經調查直接逕行核
    定之罰鍰來認定上訴人不適用盈虧互抵，違反本院108年度
    判字第550號判決之精神，自屬無效。被上訴人在上訴人申
    請適用盈虧互抵並予以書面核定數年後，方重新核定否准適
    用，尚有未盡查核義務，有未盡程序正義之虞。依被上訴人
    所言，101年漏報銷售額致短漏所得額884,733元，卻致虧損
    6,636,004元不得適用盈虧互抵，有違比例原則及量能課稅
    原則等語。上訴意旨雖以原判決違背法令為由，惟核其上訴
    理由，無非係重述其不服原處分之理由，而就原判決予以指
    駁不採，並駁回原審之訴之理由，究有如何之違背法令，則
    未具體指明，難認為已對原判決之如何違背法令有具體之指
    摘。依首開規定及說明，應認其上訴為不合法。　
四、據上論結，本件上訴為不合法。依行政訴訟法第249條第1項
    前段、第104條、民事訴訟法第95條、第78條，裁定如主文
    。
中　　華　　民　　國　　111 　年　　7 　　月　　14　　日
                    最高行政法院第二庭
                        審判長法官  帥　嘉　寶　
                              法官　鄭　小　康
                              法官　李　玉　卿
                              法官　洪  慕  芳
                              法官　林　玫　君

以  上  正  本  證  明  與  原  本  無  異
中　　華　　民　　國　　111 　年　　7 　　月　　14　　日
　　　　　　　　　　　　　　　書記官　邱  鈺  萍